---
title: Projet
author: Yifan Jin, Mathieu Kadio
output: github_document
---

# Projet

## Introduction

En lumière de l’économie mondiale et de la répartition de nourriture dans le monde, nous nous interrogeons sur la question du lieu de consommation des produits alimentaires. En autres mots, où est consommé la nourriture et qui les mangent ? Pour ce projet, nous allons utiliser le jeu de données (Who eats the food we grow? ) » (Https://1drv.ms/x/c/1ae6c6b5fa23ad92/EXADP307BPBPqJySbZVTJWgBFUR9Cq6couwRxTlAieYjPw) en tant que base d’analyse. 


 Pour ce faire, nous allons principalement utiliser les variables du pays de production, du temps, le destinataire de la consommation et les coordonnées géographiques des lieux de productions. Il y a en tout 21478 observations présentées sous format Excel qui seront transmises et transformées dans R. Ces informations ont été collectées sur une période de 50 ans, de 1961 à 2011, et publiées sous forme de jeu de données en 2013.


Dans l’analyse, nous allons tenter de faire une prévision sur la distribution de production et les tendances statistiques des 10 prochaines années. Nous estimons que la différence de pourcentage entre les consommateurs animaux et les consommateurs humains ne devrait pas être très haut, du moins ne pas avoir une différence significative. Puis, avec les méthodes de production qui s’améliorent avec le temps, il est fort probable que la consommation d’aliments par les humains voit une augmentation. Pour tester ces hypothèses, nous allons commencer par trier les données, mutate les données qui ont un espace entre les mots, filtrer les variables qui nous importent peu, puis reclasser les observations dans un ordre qui nous aidera. Ensuite, nous allons faire un timeline qui montre l’évolution des données selon les coordonnées géographiques. Finalement, avec ces visualisations, nous pourrons essayer de faire une prédiction du futur.
 

Référence :  https://www.kaggle.com/datasets/dorbicycle/world-foodfeed-production



## Load packages

```{r}

install.packages("tidyverse")
library("tidyverse")


```


## Partie 1

Code écrit par Mathieu Kadio.

Dans la partie 1, nous avons une carte du monde qui illustre la nature de la  consommation à travers le monde, on voit qu’il y a beaucoup de bleu  chez les pays plus développé, puis beaucoup de gris (la consommation totale, soit la somme de la consommation humain et animaux) dans les zones des grands pays de production. Entre autres, les États-Unis et la Chine représentent une grande portion de la consommation, suivie par les pays d’Europe et les pays d’Amérique du Nord.


```{r}

 FAO %>%
  separate(
    col = `Area Abbreviation,Area Code,Area,Item Code,Item,Element Code,Element,Unit,latitude,longitude,Y1961,Y1962,Y1963,Y1964,Y1965,Y1966,Y1967,Y1968,Y1969,Y1970,Y1971,Y1972,Y1973,Y1974,Y1975,Y1976,Y1977,Y1978,Y1979,Y1980,Y1981,Y1982,Y1983,Y1984,Y1985,Y1986,Y1987,Y1988,Y1989,Y1990,Y1991,Y1992,Y1993,Y1994,Y1995,Y1996,Y1997,Y1998,Y1999,Y2000,Y2001,Y2002,Y2003,Y2004,Y2005,Y2006,Y2007,Y2008,Y2009,Y2010,Y2011,Y2012,Y2013`,
    into= c("Area_abbreviation","Area_code", "Area", "Item_code","Item" ,"Element_code" ,"Elemnent" ,"Element","unit","latitude","Longitude" ,"Y1961" ,"Y1962" ,"Y1963","Y1964,Y1965", "Y1966", "Y1967", "Y1968", "Y1969", "Y1970"),
    sep = "," ,
    convert= TRUE )


```


```{r}


FAO_nature_clean <- FAO_nature %>%
  filter(!is.na(latitude), !is.na(Longitude)) %>%
  filter(latitude >= -90, latitude <= 90, Longitude >= -180, Longitude <= 180)

head(FAO_nature_clean)


FAO_significant <- FAO_nature_clean %>% filter(Total_Value > 100000)


```




```{r}

install.packages("rnaturalearth")
install.packages("rnaturalearthdata")
library("rnaturalearth")
library("rnaturalearthdata")

FAO_nature <- FAO_summary %>% group_by(Area, latitude, Longitude, Element) %>% summarise(Total_Value = sum(Total_Value, na.rm = TRUE)) %>% ungroup()

ggplot(data = world) +
  geom_sf() +geom_point(data = FAO_nature_clean, aes(x = Longitude, y = latitude, color = Element, size = Total_Value), alpha = 0.6)  + scale_size(range = c(1, 10))+scale_color_manual(values = c("Food" = "blue", "Feed" = "green")) +
  labs(title = "Nature de la consommation par pays", size = "Quantité totale consommée", color = "Nature de consommation") + theme_minimal()


```





## Partie 2

Code écrit par Yifan Jin


Dans la deuxième partie, nous avons une ligne du temps qui illustre l’évolution des produits alimentaires consommés dans le monde. Dans le graphique, on peut voir que dans les 15 dernières années, la consommation de légume (en rose)  a grandement augmenté. Cela a rapport avec la consommation des humains bien sûr, mais en regardant de plus près, on remarque que la consommation de produits animaliers (en brun) a aussi augmenté subtilement.


Par ce fait, nous pouvons déduire qu’une augmentation de consommation de produits animaliers résulte à une plus grande demande de nourriture chez les animaux, ce qui permet l’expliquer l’augmentation exponentielle de la consommation totale de légume, servant à la fois un composant principal chez les plats humains et une source de nourriture pour les animaux de fermes.


```{r}

variation_before <- FAO%>%
  select(starts_with("Y"), Item)%>%
  pivot_longer(
    cols = Y1961 : Y2011,
    names_to = "date",
    values_to = "quantite_aliments")

variation_after <- variation_before %>%
  replace_na(list(quantite_aliments = 0))%>%
  filter(quantite_aliments >= 10000)%>%
  mutate(
    Item = case_when(
      Item == "Alcoholic Beverages" ~ "Alcohol",
      Item == "Beer" ~ "Alcohol",
      Item == "Apples and products" ~ "Fruits",
      Item == "Bananas" ~ "Fruits",
      Item == "Fruits - Excluding Wine" ~ "Fruits",
      Item == "Fruits, Other" ~ "Fruits",
      Item == "Oranges, Mandarines" ~ "Fruits",
      Item == "Aquatic Plants" ~ "Aquatic",
      Item == "Aquatic Products, Other" ~ "Aquatic",
      Item == "Fish, Seafood" ~ "Aquatic",
      Item == "Freshwater Fish" ~ "Aquatic",
      Item == "Barley and products" ~ "Cereals",
      Item == "Cereals - Excluding Beer" ~ "Cereals",
      Item == "Maize and products" ~ "Cereals",
      Item == "Millet and products" ~ "Cereals",
      Item == "Oats" ~ "Cereals",
      Item == "Rice (Milled Equivalent)" ~ "Cereals",
      Item == "Rye and products" ~ "Cereals",
      Item == "Sorghum and products" ~ "Cereals",
      Item == "Wheat and products" ~ "Cereals",
      Item == "Cassava and products" ~ "Vegetables",
      Item == "Oilcrops" ~ "Vegetables",
      Item == "Onions" ~ "Vegetables",
      Item == "Potatoes and products" ~ "Vegetables",
      Item == "Tomatoes and products" ~ "Vegetables",
      Item == "Vegetable Oils" ~ "Vegetables",
      Item == "Vegetables, Other" ~ "Vegetables",
      Item == "Yams" ~ "Vegetables",
      Item == "Sweet potatoes" ~ "Vegetables",
      Item == "Starchy Roots" ~ "Vegetables",
      Item == "Bovine Meat" ~ "Animal products",
      Item == "Eggs" ~ "Animal products",
      Item == "Meat" ~ "Animal products",
      Item == "Milk - Excluding Butter" ~ "Animal products",
      Item == "Molluscs, Other" ~ "Animal products",
      Item == "Pigmeat" ~ "Animal products",
      Item == "Poultry Meat" ~ "Animal products",
      Item == "Pulses" ~ "Animal products",
      Item == "Pulses, Other and products" ~ "Animal products",
      Item == "Sugar & Sweeteners" ~ "Sugar",
      Item == "Sugar (Raw Equivalent)" ~ "Sugar",
      Item == "Sugar cane" ~ "Sugar",
      Item == "Sugar Crops" ~ "Sugar",
      Item == "Sweeteners, Other" ~ "Sugar",
      TRUE ~ Item))


ggplot(data = variation_after,
       mapping = aes(x = date,
                     y = quantite_aliments,
                     colour = Item))+
  geom_point()+
  labs(title = "L'alimentation consommée dans le monde",
       subtitle = "Une ligne du temps de 1961 à 2011",
       x = "Années",
       y = "Produits alimentaire (1000 tonnes)",
       colour = "Sortes d'aliments")



```




## Conclusion

En conclusion, il serait logique de penser que la tendance va se suivre dans les 10 prochaines années, avec une augmentation exponentielle sur la consommation de légumes, puisque celle-ci servira une ressource de base dans la production des biens animaliers, qui augmente elle aussi au fils des années.
